【裁判字號】    95,簡上,1149
【裁判日期】    951228
【裁判案由】    竊盜
【裁判全文】
臺灣高雄地方法院刑事判決            95年度簡上字第1149號
上  訴  人
即  被  告  乙○○○
上列上訴人因竊盜案件，不服本院高雄簡易庭95年度簡字第3688
號中華民國95年8 月21日第一審刑事簡易判決（臺灣高雄地方法
院檢察署檢察官聲請簡易判決處刑案號：95年度速偵字第306 號
），提起上訴，本院管轄之第二審合議庭依簡式審判程序判決如
下：
    主  文
原判決撤銷。
乙○○○犯竊盜罪，處罰金新台幣仟元，如易服勞役，以新台
幣壹仟元折算壹日。
    事  實
一、乙○○○意圖為自己不法之所有，於民國95年5 月10日17時
    30分許，在高雄市○○區○○街28號之「甲○○○○」內，
    趁店員不注意之際，徒手竊取該商店內之妮維雅防曬乳液1
    罐（價值新台幣180 元），得手後將上開物品放置於口袋內
    ，嗣欲離去之際，因店內防盜感應器發出警報，為店員丙○
    ○發覺有異並將其攔下後報警處理，而當場查獲。
二、案經高雄市政府警察局苓雅分局報請臺灣高雄地方法院檢察
    署檢察官偵查後聲請簡易判決處刑。
    理  由
一、本件上訴人即被告乙○○○所犯係死刑、無期徒刑、最輕本
    刑為三年以上有期徒刑以外之罪，其於審判程序中就被訴事
    實為有罪之陳述，經審判長告知簡式審判程序之旨，並聽取
    公訴人、被告之意見後，認為適宜進行簡式審判程序，依刑
    事訴訟法第273 條之1 第1 項規定，裁定進行審判程序，合
    先敘明。
二、上揭事實，業據被告乙○○○於警詢、偵查及本院審理時供
    承不諱，核與證人丙○○證述情節相符，並有扣押物品目錄
    表、贓物認領保管單及照片2 幀在卷可資佐證，被告之自白
    與事實相符，自得採為認定犯罪事實之證據。是以本件事證
    明確，被告竊盜犯行堪以認定。
三、查被告行為後，刑法於94年2 月2 日經總統令修正公布，於
    95年7 月1 日施行，而比較新舊法時應就罪刑有關之共犯、
    未遂犯、想像競合犯、牽連犯、連續犯、結合犯，以及累犯
    加重、自首減輕暨其他法定加減原因（如身分加減）與加減
    例等一切情形，綜其全部罪刑之結果而為比較（最高法院95
    年5 月23日刑事庭第8 次會議決議參照）。經查：
  (一)被告所犯刑法第320條竊盜罪之法定刑為5年以下有期徒刑、
    拘役或科銀元500 元以下罰金；被告犯罪時之刑法就罰金刑
    之規定，依修正前刑法第33條第5 款規定，罰金刑應處銀元
    一元以上，並應依修正前罰金罰鍰提高標準條例第1 條規定
    ，就其原定數額得提高為2 倍至10倍，但法律已依一定比率
    規定罰金或罰鍰之數額或倍數者，依其規定。惟94年1 月7
    日修正公布、95年7 月1 日施行之刑法第33條第5 款則規定
    ：「罰金：新臺幣一千元以上，以百元計算之」，而95年6
    月14日修正公布之刑法施行法第1 條之1 第2 項規定：「94
    年1 月7 日刑法修正時，刑法分則編未修正之條文定有罰金
    者，自94年1 月7 日刑法修正施行後，就其所定數額提高為
    30倍，但72年6 月26日至94年1 月7 日新增或修正之條文，
    就其所定數額提高為3 倍」，比較修正前後上揭法條之規定
    ，罰金刑之最低度部分於修法後已有加重而為1000元以上，
    故以95年7 月1 日修正公布施行前之規定較有利於被告。
  (二)又修正前刑法第42條第2 項前段規定「易服勞役以1 元以上
    3 元以下，折算1 日」，修正前罰金罰鍰提高標準條例第2
    條為「依刑法…第42條第2 項易服勞役者，均就其原定數額
    提高為100 倍折算1 日，法律所定罰金數額未依本條例提高
    倍數，或其處罰法條無罰金刑之規定者，亦同」。修正後刑
    法第42條第3 項前段則為「易服勞役以新臺幣1000元、2000
    元或3000元折算1 日」。是以易服勞役折算標準而，修正後
    刑法由銀元300 元即新臺幣900 元，提高為以臺幣1000、
    2000或3000元折算1 日，自以修正後之規定較有利於被告。
  (三)本件經綜合比較上開修正前後之刑法相關規定，認罰金刑之
    最低度部分以修正前之規定較有利於被告，而修正後易服勞
    役之折算標準較高，較有利於被告。本件所處罰金（如後述
    ）既在新台幣1000元以上，認以適用修正後刑法作為本件被
    告論罪科刑之依據，較有利於被告。
四、核被告所為，係犯刑法第320 條第1 項竊盜罪。原審以被告
    犯罪事證明確，予以論罪科刑，固非無見，惟原審對於被告
    竊盜之時間誤為「95年5 月10日22時10分」，即有未洽，被
    告上訴意旨認原判決量刑過重，雖無理由，惟原判決既有可
    議之處，自應由本院將原判決撤銷，另為適當之判決。爰審
    酌被告年屆五旬，仍因一時貪念，而為竊盜行為，行為實屬
    不該，惟其犯後於警詢、偵查及本院審理時均坦承犯行，態
    度為佳，又所竊之物價值非鉅，並已由被害人領回，有贓物
    認領保管單乙紙在卷可稽，所生實際損害業已減輕等一切情
    狀，量處如主文所示之刑，並斟酌被告所犯情節，教育程度
    為高中畢業，家庭經濟狀況貧寒等情，諭知以新臺幣1,000
    元折算1 日之易服勞役折算標準，以資懲儆。
據上論斷，應依刑事訴訟法第455 條之1 第1 項、第3 項、第
369 條第1 項前段、第364 條、第273 條之1 第1 項，刑法第2
條第1 項但書、第320 條第1 項、第42條第3 項前段，刑法施行
法第1 之1 條，判決如主文。
中    華    民    國    95    年    12    月    28    日
                    刑事第六庭  審判長法  官  曾逸誠
                                      法  官  林柏壽
                                      法  官  李  蓓
以上正本證明與原本無異。
不得上訴。
中    華    民    國    95    年    12    月    28    日
                                      書記官  何慧娟
附錄本判決論罪之法條：
中華民國刑法第320條
（普通竊盜罪、竊佔罪）
意圖為自己或第三人不法之所有，而竊取他人之動產者，為竊盜
罪，處5 年以下有期徒刑、拘役或5 百元以下罰金。
意圖為自己或第三人不法之利益，而竊佔他人之不動產者，依前
項之規定處斷。
前二項之未遂犯罰之。


司法院資訊處製作；財團法人民間司法改革基金會備份。
